# 子公司增资后的合并报表编制问题

提问人：bozynia 时间：2013-03-03 00:26:52
如果没有资本公积_资本溢价，抵消完资本公积为负数，可以不

回答人：chenyiwei
一般尽量避免合并后资本公积出现负数.如果出现负数，可冲减合并盈余公积和未分配利润。不过这个问题并不是什么大问题。

提问人：zico9999 时间：2013-03-03 01:03:34
请教陈版，案例中A公司单表如何处理？？是否确认损益？

回答人：chenyiwei
直接按两次投资成本之和作为合并成本，不确认损益或资本公积。

提问人：zico9999 时间：2013-03-03 13:57:41
企业部分处置对子公司的长期股权投资，但不丧失控制权的情况下，在个别财务报表中，应当将处置价款与处置投资对应的账面价值的差额确认为当期投资收益；在合并财务报表中处置价款与处置长期股权投资相对应享有子公司净资产的差额应当计入资本公积（资本溢价），资本溢价不足冲减的，应当调整留存收益。 增资扩股导致丧失控制权，单表需要确认损益~~为什么增资扩股未丧失控制权就不需要呢？这里就不能视同处置了？？

回答人：chenyiwei
该子公司仍在合并范围之内，合并报表的范围和相关的资产、负债都没有变化，自然不能认为视同处置。

提问人：woshiguanggao 时间：2015-05-07 17:55:35
求助,假设案例如下： 母公司A原全资控股B公司，B公司原所有者权益各项目如下：股本 1400 万，未分配利润-1200万，引进外部股东，外部股东投入 3600 万，其中 600 万计入实收资本， 3000 万计入资本公积，增资完成后，母公司A持股70%，少数股东持股30%。
合并层处理时，确认资本公积=增资后净资产份额-增资前净资产份额=2460万 合并权益抵消时处理分录为： 借：股本 2000万 借：资本公积 3000 万 贷：长期股权投资 1400 万 贷：资本公积 2460 万 贷：少数股东权益 1140 万 处理后，B公司年初未分配利润全部归属母公司A，但母公司A按持股比例应确认未分配利润为-840万，按持股比例应确认资本公积为 2100 万，而实际结果与按持股比例确认的金额差 360 万（如下表），我想问下这个怎么来理解？

回答人：chenyiwei
虽然持股比例下降，但此前的留存收益仍然是以前 100 ％的亏损全部归属母公司而累积下来的，合并报表中不会体现将原先的留存收益分配给少数股东的过程，也就是关键要把握两方股东的权益份额，但与明细项目无对应关系。

提问人：hrtsex 时间：2016-06-20 23:46:39
请教陈版，针对上述案例，有几个问题咨询一下： 1 、合并报表层面产生的资本公积 2460 万在披露“资本公积”附注时，类别应该是“资本溢价”还是“其他”？ 2 、合并报表层面产生的资本公积 2460 万，在填列权益变动表时，应计入“股东投入的普通股”还是“其他”？
或者“股东投入的普通股 3000 万” “其他-540万”？ 3 、合并报表层面形成的少数股东权益 1140 万，在填列“权益变动表—少数股东权益”列时，如何填列？是否可以这样填列：“股东投入的普通股 600 万” “其他 540 万”？

回答人：chenyiwei
1 、这样处理的结果是合理的，即合并报表中的留存收益是历年“归属母公司股东的净利润”自然滚存的结果，因为历年B一直是A的全资子公司，所以历史上B的留存收益全部计入归属母公司股东的净资产，而不是按增资后的净资产每个项目各分 30 ％给少数股东。
2 、 2460 万元的资本公积明细是“股本溢价”。权益变动表中填列在“所有者投入和减少资本——其他”一行中，即该行中资本公积 2460万，少数股东权益 1140 万。